<!DOCTYPE html PUBLIC "-//W3C//DTD XHTML 1.0 Transitional//EN" "http://www.w3.org/TR/xhtml1/DTD/xhtml1-transitional.dtd">
<html xmlns="http://www.w3.org/1999/xhtml" lang="en" xml:lang="en">
<head>
<meta http-equiv="Content-type" content="text/html; charset=utf-8" />
<meta http-equiv="Content-Language" content="en-us" />
<meta name="version" content="2638"/>
<style>body {font-family:Helvetica}ul.comment{list-style-image:url('https://hackpad.com/static/img/comment.png');} ul.task{list-style-image:url('https://hackpad.com/static/img/unchecked.png');}ul.taskdone{list-style-image:url('https://hackpad.com/static/img/checked.png');} </style><title>/683$0mDqI6fkEVY</title>
</head>
<body><h1>20141109 自發參與者誤觸非鬆散開放任務之自我檢討與防呆機制設想</h1><p></p><p>事件日期：2014/11/09 g0v summit unconference</p><p>敘述視角：<a href='/ep/profile/GpC5QLM6Mdf'/>Bropheus Huang</a> 第一人稱</p><p></p><h2>資訊所會議室，分接投影訊號</h2><p></p><ul><li>11/09 早上 Clay Shirky 的 keynote 之前，為了配合講者習慣與接線乾淨考量，我把 VGA 分配器，接在筆電→轉接頭→VGA訊號線之後（位於講台內）的位置，卻沒先向資訊所方溝通好，我對因此造成的所有困擾感到非常抱歉。</li></ul>

<ul><li>未來如果有同樣情境，我會把器材接在更前端「轉接頭」的位置、使用牆壁而非講台內的插座，避免打開講台櫃門、造成影響器材的可能性。<ul><li>重點是需要先與主辦負責人溝通，而非執行細節。</li></ul>
</ul>

<ul><li>為了盡可能避免造成困擾，我想確認一下未來的執行細節：如果用上面這種接法（相當於一個比較大台，但非 apple 品牌的轉接頭／訊號轉換器），應向統籌或場地方溝通哪些項目？例如... 講台外的筆電與轉接頭，是否有品牌、型號等等限制？轉接頭跟 VGA 訊號線插拔之前，是否需要先向場地方確認？<ul><li>事先與主辦負責人而不是跟場地方溝通，除非你本身是主辦。這只是很基本的原則。</li></ul>
</ul>

<ul><li>這條是附帶資訊：外場出租業（音響、燈光、投影機等）常以「是否有掛鎖頭、貼膠布（但不需要真的上鎖、封死）」為「是否需要向場地人員溝通」的判準；所以建議資訊所方考慮在講台門上掛個鎖頭，可以降低被更動到器材、造成困擾的機會。<ul><li>正常情況下會先詢問主辦再動設備。</li></ul>
</ul>

<ul class="comment"><li>如上面第三點所提的，我願意向統籌和場地方作各種詢問或溝通，以後也會這麼作。但當天現場 clkao 向我提到應和場地方確認技術細節這件事，所以寫下這些技術細節方便詢問，沒有打算略過主辦方的意思。</li></ul>

<p></p><p></p><p></p><p></p><h2>unconference 外國講者訪談錄影</h2><p></p><p><b>事件</b></p><p></p><p>其實我是 11/8 深夜在考慮 11/9 要作什麼時，才剛好在 g0v hackpad 逛到有要錄訪談這件事，並不瞭解全局狀況（例如拍攝計畫細節、由哪個單位統籌、負責人是誰...等資訊）</p><p>只有半夜先問了剛好看到 id 的 au，然後 11/9 早上得知現場負責人是東翔導演。</p><ul class="comment"><li>其實整場unconf負責人是我和clkao，這應該也不是很難取得的公開資訊。</li>
<li>這個資訊有同時給予 bp。全文如下（11/9 上午 8:20am）：</li>
<li>「請到二樓與東翔導演討論</li>
<li>這是太陽花餘款贊助的追加紀錄片組坑，ipa 主揪，pinky 徐東翔團隊執行。他們有燈、器材、控油，素材檔和最終檔都會由 ocf 以 CC By-NC 釋出</li>
<li>我自己來說，多一組機側拍，只要空間不影響應該是 OK</li>
<li>然後 keynote 聽完後有什麼想問 Clay 的也請午餐前補到 hackpad 上」</li>
<li>我想這部份的主要問題是中午 pinky 表示可行而進行實作討論時，我應同時在 slack 上知會 ipa 此一更動。</li>
<li>這確實是我的疏漏，非常抱歉，下次會記得。</li></ul>

<p>所以中午時，參考早上分接投影訊號造成歸責不清困擾的經驗，我只帶了兩台錄影機、一台電動滑軌上樓，找到東翔導演溝通，取得其同意可留在現場，以「提供第三四機並服從導演指揮、不為這幾台機器更動原計畫配置、可熱插拔」為操作原則，這樣至少在錄製過程中 or 事後發現素材不合用，也都可以直接撤掉，不影響原錄影計畫。</p><p></p><p>作為自發參與者，我無從得知這件事還需要再向上報告＆具體應如何向誰報告，自認為在已知範圍内，已作到尊重原計畫的極限。但事後結果發現，「summit 籌委、unconference 統籌、拍攝製作人」皆未被通知到有第三、第四機加入，顯示仍有訊息鍊斷裂造成指揮鍊斷裂的現象。</p><ul class="comment"><li>這次活動有明確分工，以上bp所述資訊與實際工作狀況出入頗大。活動通知主辦組只有徵求延長線支援，並未徵求其他支援，如果事先溝通會免去不少困擾。器材設置與訪談內容安排不同，事先溝通有其必要。</li>
<li>上午的事我不清楚，但三四機對我來說是主動支援導演的器材和人力，只要授權比照導演進行，導演也認為可行，那麼事後知會即可，不會認為是指揮鍊斷裂的情形。</li>
<li>這和 Lucy 臨時決定不接受訪問，而要逆向訪問的情況相類，我僅是和導演討論，確定可行即進入錄製，也沒有向 Lucy 表示應先問過製作人再同意其請求。</li>
<li>這也和 Clay、Felipe、Matt 調換場次的情況相類，我同樣是臨場被口頭告知，並無事前溝通，我的感覺就是臨場視需要調度，當然若能事前溝通或者會有助於規劃，但此類調整仍屬尋常。</li>
<li>錄製素材的授權方式正在與開放文化基金會確認中，導演當天跟我說還沒有簽授權（？），但我的意向簡單來說，是以開放文化基金會為著作人，日後應以 CC BY-NC 4.0 授權釋出，對使用該素材之作品提供工作團隊名單時應列名。</li>
<li>CC 3.0 逕改為 CC 4.0 :-) 其他都和我的理解相符。</li>
<li>開放文化基金會提供和我確認中的是 CC 3.0，但我樂意採用 4.0。</li>
<li>OK, 那 ocf 方應可<a href='https://wiki.creativecommons.org/4.0_upgrade_guidelines'/>直接昇級</a>。</li></ul>

<p><b>防呆機制設計</b></p><p></p><p>就這次案例而言，我認為在預設鬆散開放參與的資訊池（<a href='http://g0v.hackpad.com/'/>g0v.hackpad.com</a>）裡面，需要一些防呆設計</p><ul class="comment"><li>呃，寫到結尾我想起來應該確認一下，我這個印象是否有誤？</li>
<li>如果有誤，這個錯誤印象是否普遍？不排除這才是真正問題的可能性</li>
<li>但即使如此，我認為以下的解法仍然有使用價值。</li>
<li>這個印象無誤，原本就是 ask forgiveness not permission 的地方。</li>
<li>Summit與其他社群活動不同，我不全然同意是ask forgiveness not permission.&nbsp;</li>
<li>上文「地方」指涉的是資訊池的 hackpad 共筆... 我同意 Summit task force 的編組文化與共筆有異。</li></ul>

<ul><li>在資訊觸及可能的鬆散參與者之前，皆清楚標示該項任務（或其中哪些部份、或該任務所屬的上層計畫）屬於 task force 類型，以及相關的統籌或聯絡窗口<ul><li>這次活動有許多管道可得知總召，工作群組聯繫方式，但沒有收到溝通請求。</li></ul>
</li>
<li>讓所有正式參與者發現有自發參與者時，都知道應如何向統籌窗口回報、確認<ul><li>工作人員招募有好幾波喔。˙如果想要加入，可提早報名。所有任務基本上都不是以開放認領的方式。</li></ul>
</ul>

<p>但這看起來執行成本不低，所以或者反過來...</p><p></p><ul><li>在資訊源頭分流管理，例如新開 <a href='http://g0v-task-force.hackpad.com/'/>g0v-task-force.hackpad.com</a>，以統籌指揮為預設值的資訊池，再把其中可開放分散協作的部份，依上面的原則移出到 <a href='/'/>g0v.hackpad.com</a></li></ul>
<ul class="comment"><li>這我同意，此次各組也用 FB、Slack、無線電等頻道進行統籌協作，我想有放到 g0v.hackpad.com 上的部份原本就是同意開放協作的。</li>
<li>同意共筆開放協作，但不表示現場沒有分工權責。這次事件其實只需要基本尊重與溝通。</li>
<li>是。我請 venev bp simonpai 幫忙共筆要問 Clay 的問題（事實上全是他們提的），這部份我覺得無涉尊重與否。</li>
<li>關於溝通：多一組機側拍的想法，我當天早上才收到，當時有提供脈絡：ipa 是主揪，由 pinky 執行。</li>
<li>現在回想，確實中午 pinky 表示可行而進行實作討論時，應同時在 slack 上知會 ipa 此一更動。</li>
<li>但當時我已進入訪談 Clay 的準備程序，精神狀況耗弱，所以漏了這一步，非常抱歉，下次會記得。</li></ul>

<p>這樣也許會比較容易兼顧「開放鬆散參與＆封閉統籌指揮」兩種任務並存的協作社群。</p><p>但實際運作起來會不會有所不便，也許要請籌委們將這次執行經驗代入考量，會比較清楚</p><p></p><ul class="comment"><li>其實蠻無言的。</li></ul>

</body>
</html>
